【裁判字號】    90,易,705
【裁判日期】    900802
【裁判案由】    竊盜
【裁判全文】
臺灣屏東地方法院刑事判決
    公  訴  人  臺灣屏東地方法院檢察署檢察官
    被      告  甲○○
    選任辯護人  林肇明律師
右被告因竊盜案件，經檢察官提起公訴（九十年度偵字第二六八六號），本院判決如
左：
    主  文
甲○○攜帶兇器，毀壞安全設備竊盜，處有期徒刑捌月。
    事  實
甲○○意圖為自己不法所有，於民國九十年一月九日凌晨零時至五時間，攜帶具有殺
傷力之香蕉刀一支（未扣案），至乙○○所承租之屏東縣萬巒鄉○○段六九號土地，
因乙○○在該處種植香蕉故以鐵絲網圍住該土地，並以掛鎖做為安全設備鎖住出入之
門，而甲○○趁人不注意之際，破壞該掛鎖，進入該土地竊取乙○○所種植之香蕉，
割下約九十多芎，惟因數量太多，故只運走六十多芎，藏放於屏東縣萬巒鄉○○村○
○路三五號福德公旁之工寮內，嗣於同日十三時三十分許，乙○○至其香蕉園巡視發
現香蕉被竊，乃向報警處理，經警方於同日下午在上述工寮內查獲乙○○所失竊之香
蕉六十餘芎，交由乙○○領回。案經屏東縣警察局內埔分局報告屏東地方法院檢察署
檢察官偵查起訴。
    理  由
一、被告甲○○矢口否認涉有前述竊盜犯行，辯稱：伊平常是從事販賣檳榔之行業，
    該批香蕉是伊於麟洛市場買來載回去，準備售予批發商劉木生，賺點利潤；因為
    乙○○指認該批香蕉是其失竊的，而伊於九十年一月十日前往麟洛市場找不到賣
    伊香蕉之人，因怕被誣賴及為息事寧人，才與告訴人乙○○商談和解之事等語。
    然查：（一）告訴人確於前述時、地遭人持香蕉刀並破壞掛鎖而竊取香蕉，及本
    件查獲之香蕉之色澤、成熟度、中間摘取的方法、為作記號而在中間所綁之塑膠
    繩，均與告訴人所失竊之香蕉相同等事實，業據告訴人指證綦詳，並有香蕉園及
    查獲工寮現場之照片六證附卷可資佐證；（二）經警方查獲該批香蕉，至檢察官
    起訴，已四月餘，被告竟然於麟洛市場都找不到售予其香蕉之人；（三）該批香
    蕉既然是被告買得，竟然經告訴人指認後，就交由告訴人領回，被告一點都不抗
    辯；（四）被告於被查獲後，曾透過案外人鍾兆楨向被害人尋求和解之事實，業
    據被告於警訊中自承，且經證人鍾兆楨結證綦詳，顯見被告有自承竊盜行為而賠
    償告訴人之意；（五）被告於警、偵訊中均陳稱該批香蕉係於麟洛市場買的，惟
    被告為求和解，於電話中對告訴人陳稱該批香蕉係於萬丹割的等語，此據告訴人
    供述明確，被告就該批香蕉係從何而來，前後陳述反覆矛盾，顯見是以不可告人
    之方式取得；（六）麟洛市場係批發市場，而劉木生亦是批發商，若麟洛市場買
    得後再賣與劉木生能有利潤，則劉木生何不自己到麟洛市場買，而要讓其他人從
    中賺一手（七）被告平常既是以販賣檳榔為業，卻突然買香蕉賺取利潤，又對於
    其所買受之香蕉之數量、單價、品質均無所知，顯然不合理；綜上所述，被告首
    揭所辯，顯係事後欲圖卸責所為之辯解，不可採信。再參以被告毀壞告訴人做為
    安全設備之掛鎖，且以香蕉刀將告訴人所有之香蕉割下等情節，被告所用之香蕉
    刀，既可以輕易割下香蕉，可見其甚為鋒利，客觀上顯可對人身造成危險性，自
    屬兇器之一種；從而，被告所為本件犯行之事證已臻明確。
二、核被告所為，係犯刑法第三百二十一條第一項第二、三款加重竊盜之罪。爰審酌
    被告曾於八十四年間，因詐欺、傷害等案件，經法院判處拘役五十日、有期徒刑
    四月確定，因易科罰金而結案，雖未構成累犯，惟顯見素行不良，有被告之臺灣
    高等法院被告全國前案紀錄表一件附卷可稽、事後為圖卸責，供詞反覆矛盾，顯
    見無悔悟之意、因畏罪心虛，經警方於九十年三月十九日、同年三月三十一日通
    知到案說明，均置之不理，警方向臺灣屏東地方法院檢察署檢察官聲請簽發拘票
    ，於九十年四月十三日前往被告住處執行拘提無著，又於翌日前往被告住處執行
    拘提，被告發覺趁隙從其住處後門逃逸，此有該署九十年度聲字第三三六號卷附
    卷可憑，顯見其蔑視法治之態度、惟告訴人所失竊之香蕉業經其領回，有屏東縣
    警察局內埔分局九十年一月九日贓物保領結書一件附卷可憑，故告訴人所受損害
    非鉅、事後有與告訴人商談和解事宜，惡性非重等一切情狀，量處如主文所示之
    刑。
據上論斷，應依刑事訴訟法第二百九十九條第一項前段，刑法第三百二十一條第一項
第二、三款，判決如主文。
本案經檢察官王光傑到庭執行職務。
中      華      民      國    九十    年      八      月        二      日
                                     臺灣屏東地方法院刑事第二庭
                                         法  官   莊鎮遠
右判決正本證明與原本無異。
對於本判決如有不服應於收受送達後十日內向本院提出上訴書狀上訴於台灣高等法院
高雄分院並按他造當事人之人數附具繕本。
                                         書記官   魏慧夷
中    華    民    國     九十      年      八      月       三      日
附錄本判決論罪科刑法條：
中華民國刑法第三百二十一條第一項第二、三款：
(加重竊盜罪)
犯竊盜罪而有左列情形之一者，處六月以上五年以下有期徒刑：
二  毀越門扇、牆垣或其他安全設備而犯之者。
三  攜帶兇器而犯之者。


司法院資訊處製作；財團法人民間司法改革基金會備份。
